【裁判字號】    90,訴,2723
【裁判日期】    901221
【裁判案由】    偽造文書等
【裁判全文】
臺灣高雄地方法院刑事判決                          九十年度訴字第二七二三號
    公  訴  人  臺灣高雄地方法院檢察署檢察官
    被      告  乙○○
右列被告因偽造文書等案件，經檢察官聲請簡易判決處刑（九十年度偵字第一七三九
五號），嗣因本院高雄簡易庭認為不宜適用簡易程序，簽准改用通常程序審判，本院
判決如左：
    主  文
乙○○行使偽造私文書，足以生損害於他人，處有期徒刑捌月，緩刑參年。
信用卡簽帳單上偽造「甲○○」之署押壹枚沒收。
    事  實
一、乙○○意圖為自己不法之所有，於民國九十年六月二十一日凌晨五時許，在高雄
    市○○區○○街八十三號「華陽飯店」旁防火巷內，趁四下無人之際，竊得甲○
    ○所有置放在機車吊鉤上皮包內之身分證及卡號為0000000000000
    000號之玉山銀行信用卡各一枚。嗣乙○○旋基於為自己不法所有之概括犯意
    ，先於同日十時二十五分許，騎乘其所有車號為ＸＳＳ─四五二號機車，至高雄
    市○○○路五之一號中國石油加油站，持上開竊得之信用卡，佯稱欲購買新台幣
    （下同）五十元之油品，使該加油站人員不疑有他，以為乙○○即為持卡人甲○
    ○而允其消費，乙○○並於簽帳單上偽簽「甲○○」之署押，足生損害於甲○○
    及玉山銀行。乙○○於得逞後，猶承前詐欺犯意，復於同月二十一日十一時許，
    前往高雄市鹽埕區華陽飯店附近某不詳銀樓，欲持上開甲○○之信用卡，購買約
    值二萬元之金飾，惟遭店員察覺有異，拒絕其消費而未得逞。嗣經聯合信用卡中
    心人員通知甲○○（起訴書誤載為乙○○），經甲○○報案後，經警循線於同月
    二十一日十三時三十分許，在高雄市○○區○○街八十三號「華陽飯店」內將乙
    ○○逮捕，並起出甲○○所有之身分證及玉山銀行信用卡各一枚。
二、案經高雄市政府警察局鹽埕分局報請臺灣高雄地方法院檢察署檢察官偵查後聲請
    簡易判決處刑，嗣因本院高雄簡易庭認為不宜適用簡易程序，簽准改用通常程序
    審判而移送到院。
    理  由
一、右揭事實，業據被告乙○○直承不諱，核與被害人甲○○於警訊時之指述及查獲
    員警李正炫於偵查中證述之情節相符，並有贓物認領保管收據及信用卡簽帳單各
    一紙附卷可稽，足證其自白洵屬有據，至堪採信。故本案事證明確，被告乙○○
    犯行洵足認定。
二、查持卡人在信用卡簽帳單上之客戶簽名欄簽名後交還特約商店，依該信用卡交易
    習慣，係表示持卡人確認簽帳單上記載之交易標的及金額，及向發卡銀行請求撥
    付消費款項予特約商店之意，並作為特約商店經由信用卡聯合處理中心向發卡銀
    行請款之用，故該簽帳單含有收據及請款單之性質，應屬私文書。被告持有甲○
    ○之信用卡，並於信用卡簽帳單上偽造「甲○○」之署押，致使特約商店人員以
    為其即為甲○○而陷於錯誤允其消費，足以使甲○○受到發卡銀行追索帳款之損
    害，且易使玉山銀行於代墊消費款項後求償無門，自足生損害於甲○○及玉山銀
    行。
三、核被告乙○○所為，係犯刑法第三百二十條第一項竊盜罪、刑法第二百十六條、
    第二百十條之行使偽造私文書罪、刑法第三百三十九條第一項、第三項之詐欺取
    財既遂、未遂等罪。被告於信用卡簽帳單上，偽造「甲○○」署押之行為，係偽
    造私文書之部分行為，而其偽造後復持以行使，則偽造之低度行為應為行使偽造
    私文書之高度行為所吸收，均不另論罪。被告先後兩次詐欺取財犯行（包含第二
    次詐取金飾未遂部分），時間緊接，犯罪構成要件相同，顯係出於概括之犯意為
    之，為連續犯，應依刑法第五十六條之規定論以一罪，並加重其刑。被告所犯竊
    盜罪、行使偽造私文書罪及詐欺取財三罪間，具有方法、結果之牽連關係，應依
    牽連犯之規定從一重之行使偽造私文書罪處斷。爰審酌被告持目前交易慣例上廣
    泛使用之信用卡盜刷消費，破壞經濟交易秩序，對社會之危害非輕，惟念其於犯
    罪後坦承犯行，態度良好及其事後已清償被害人上開消費款項，業據甲○○表示
    無欲訴究之意，此有和解書一份在卷可憑，態度良好等一切情狀，量處如主文所
    示之刑，藉資懲儆。末查被告前未曾受有期徒刑以上刑之宣告，此有臺灣高雄地
    方法院刑案資料查註紀錄表一份在卷足按，因一時貪慾，偶罹刑典，經此偵審及
    刑之教訓，信無再犯之虞，本院認前開對其刑之宣告，以暫不執行為適當，爰併
    予諭知緩刑三年，用啟自新。至信用卡簽帳單上偽造之「甲○○」署押一枚，應
    依刑法第二百十九條之規定，不問屬於被告與否，亦併予宣告沒收。
據上論斷，應依刑事訴訟法第四百五十二條、第二百九十九條第一項前段，刑法第二
條第一項但書、第二百十六條、第二百十條、第三百三十九條第一項、第三百二十條
第一項、第五十五條、第二百十九條、第七十四條第一款，罰金罰鍰提高標準條例第
一條前段，判決如主文。
中      華      民      國      九十      年    十二    月    二十一    日
                                臺灣高雄地方法院刑事第二庭
                                      法  官    李代昌
右正本證明與原本無異。
如不服本判決，應於判決送達後十日內，向本院提出上訴狀。
                                      書記官    吳月華
中      華      民      國      九十      年    十二    月    二十四    日
附錄本判決論罪科刑適用法條
刑法第二百十條
偽造、變造私文書，足以生損害於公眾或他人者，處五年以下有期徒刑。
刑法第二百十六條
行使第二百十條至第二百十五條之文書者，依偽造、變造文書或登載不實事項或使登
載不實事項之規定處斷。


司法院資訊處製作；財團法人民間司法改革基金會備份。
